【裁判字號】    97,台上,5854
【裁判日期】    971120
【裁判案由】    違反毒品危害防制條例
【裁判全文】
最高法院刑事判決            九十七年度台上字第五八五四號
上  訴  人  甲○○
上列上訴人因違反毒品危害防制條例案件，不服台灣高等法院中
華民國九十七年九月十八日第二審判決（九十七年度上訴字第二
六二二號，起訴案號：台灣台北地方法院檢察署九十六年度偵字
第一三三五七號），提起上訴，本院判決如下：
    主  文
上訴駁回。
    理  由
按刑事訴訟法第三百七十七條規定，上訴於第三審法院，非以判
決違背法令為理由，不得為之。是提起第三審上訴，應以原判決
違背法令為理由，係屬法定要件。如果上訴理由書狀並未依據卷
內訴訟資料，具體指摘原判決不適用何種法則或如何適用不當，
或所指摘原判決違法情事，顯與法律規定得為第三審上訴理由之
違法情形，不相適合時，均應認其上訴為違背法律上之程式，予
以駁回。本件原判決維持第一審論處上訴人甲○○販賣第二級毒
品（原判決附表(一)編號一至編號五、編號七所示共六罪）、販賣
第三級毒品未遂（原判決附表(一)編號六所示。所犯七罪定應執行
之刑為有期徒刑十四年）罪刑之判決，駁回其於第二審之上訴，
已敘明其所憑之證據及認定之理由；從形式上觀察，並無判決違
背法令之情形存在。查原判決認定上訴人基於售賣牟利之意圖，
向不詳姓名者販入第二級毒品MDMA及第三級毒品愷他命後，於原
判決附表(一)編號一至編號七所示時地，先後售賣予陳仁欽等人，
與理由內關於罪刑之論敘（見原決第十頁第十九行至第三十行）
，核相一致，並無上訴意旨所稱事實與理由關於罪數之記載相互
矛盾之違法情事。又原判決綜合上訴人之電話監聽譯文所示通話
內容，暨毒品買賣等一切客觀情狀，認上訴人係基於營利之意圖
而販賣毒品，理由內亦已詳加審酌說明（見原判決第九頁第三十
行至第十頁第十五行）。上訴意旨漫指原判決未憑證據，遽認其
具有營利之意圖為違法，尤難謂符合第三審上訴之法定要件。再
查SIM卡或USIM 卡為行動電話門號使用介面，國內電信業者出租
行動電話門號均附帶提供SIM卡或USIM 卡為門號介面，於消費者
申辦門號並開通上線時，即將該卡所有權移轉予消費者。原判決
以扣案之0000000000號行動電話一具（含SIM 一張）
為上訴人所有供販賣毒品所用之物，應依毒品危害防制條例第十
九條第一項規定沒收（見原判決第十二頁第六行至第八行），而
未說明該SIM 卡屬上訴人所有之論據，理由雖嫌簡略，但顯然於
判決無影響，仍不得據為第三審上訴之合法理由。又證人陳仁欽
採尿檢驗之結果如何，不足為有利於上訴人之證明，判決內已加
說明；至陳仁欽所稱「我的朋友要搖頭丸」，其朋友究係何人，
有無施用毒品，陳仁欽向上訴人購得毒品後，有無轉交該朋友，
彼等間授受毒品之關係如何等各節，與上訴人之犯罪尚無直接關
聯，客觀上自無調查之必要性，原判決就此所為之論敘，亦無矛
盾，自無違法可言。另上訴意旨其餘所稱扣案之愷他命係上訴人
甫行購買，供自己施用，與販賣無關，不得諭知沒收云云，徒為
單純事實上之爭執，均與法律規定得為第三審上訴理由之違法情
形，不相適合。其上訴為違背法律上之程式，應予駁回。
據上論結，應依刑事訴訟法第三百九十五條前段，判決如主文。
中    華    民    國  九十七  年   十一   月   二十   日
                      最高法院刑事第十一庭
                          審判長法官  花  滿  堂
                                法官  黃  正  興
                                法官  陳  東  誥
                                法官  洪  昌  宏
                                法官  陳  世  雄
      本件正本證明與原本無異
                                      書  記  官
中    華    民    國  九十七  年   十一   月  二十四  日
                                                      Ｑ


司法院資訊處製作；財團法人民間司法改革基金會備份。
